# 请教陈版-公司 300 万购买办公楼冠名权如何进行处理？

提问人：wjfsky2009 时间：2016-11-30 14:59:38
请教陈老师，我公司购买了一栋大楼其中的三层作为办公使用？并另外花了 300 万购买下了办公楼的冠名权，请问这 300 万如何进行会计处理？能作为无形资产-特许使用权进行入账么？摊销年限如何把握？

回答人：chenyiwei
单独购买冠名权的款项应予以费用化处理，相当于广告费支出，不满足确认为资产的条件。

提问人：zhs7403 时间：2016-12-01 05:45:19
陈老师，我们之前安永购买是按照冠名权的期限资本话了，因为我们当时理解增加了企业品牌和影响力，可以产生未来经济利益的流入，您的费用化理解因为什么？

回答人：chenyiwei
“增加了企业品牌和影响力”也是对自有品牌的培育支出，不符合资本化条件。参考《瑞华研究 2010 ～ 2016 汇编》之“问题1-2-22（支付给外部机构的大额品牌包装费的会计处理）”。